【裁判字號】    90,易,1269
【裁判日期】    900530
【裁判案由】    恐嚇
【裁判全文】
臺灣臺中地方法院刑事判決                          九十年度易字第一二六九號
    公  訴  人  台灣台中地方法院檢察署檢察官
    被      告  丙○○
右列被告因恐嚇案件，經檢察官提起公訴（九十年度偵字第一七二七號），本院判決
如左：
    主  文
丙○○以加害生命、身體之事，恐嚇他人，致生危害於安全，處有期徒刑參月，如易
科罰金，以參佰元折算壹日。緩刑貳年，緩刑期內付保護管束。
    事  實
一、丙○○係丁○○之男友，二人自民國八十九年五月間起至九十年一月六日止，在
    臺中市○○○○街三十號六樓五室同居，有事實上之夫妻關係，屬家庭暴力防治
    法第三條第二款所定之家庭成員。丙○○於九十年一月六日凌晨零時二十分許，
    在上開同居之住處，因故與丁○○發生爭執，遂出手毆打丁○○（此部份未據告
    訴），丁○○即向在場之友人乙○○、甲○○、陳素惠（起訴書誤載為陳美惠）
    求助。陳素惠外出報警之際，丁○○便收拾行李欲與其友人一起離開，丙○○見
    狀甚為惱火，竟持向不詳友人借得之水果刀，追至屋外樓梯間，向丁○○、乙○○及甲○○三人以「幹你娘」等語辱罵（未據告訴），並以揮動水果刀之加害生
    命、身體之事恐嚇其等三人，使丁○○、乙○○、甲○○心生畏懼，致生危害於
    安全。嗣員警據報趕赴上址而當場查獲丙○○，並扣得上述水果刀一把。
二、案經臺中市警察局第二分局報告臺灣臺中地方法院檢察署檢察官偵查起訴。
    理  由
一、右開事實，業據被告丙○○於警訊及偵審中坦承不諱，核與被害人丁○○、乙○○、甲○○於警訊時指述之情節相符，並經證人陳素惠於警訊時供證屬實，復有
    檢查紀錄、現場照片五幀附卷可憑，另有水果刀一把扣案可資佐證。事證明確，
    被告犯行堪以認定。
二、核被告所為，係犯刑法第三百零五條之恐嚇危害安全罪。又被告與被害人丁○○
    具有事實上之夫妻關係，二人間為家庭暴力防治法第三條第二款規定之家庭成員
    關係，本件被告對被害人丁○○實施精神上不法侵害行為，而成立恐嚇危害安全
    罪，屬家庭暴力防治法第二條第二項所稱之家庭暴力罪。被告以一恐嚇行為觸犯
    恐嚇被害人丁○○、乙○○、甲○○三罪名，應從一情節較重之恐嚇被害人丁○○罪處斷。爰審酌被告少不更事，因一時氣憤，不知自制，致罹刑章，及其犯罪
    時所受刺激、犯罪之手段、對被害人所造成之危害程度，及犯罪後坦承犯行，態
    度尚稱良好等一切情狀，量處如主文所示之刑，並諭知易科罰金之折算標準。另
    被告未曾受有期徒刑以上刑之宣告，有臺灣臺中地方法院檢察署刑案資料查註紀
    錄表及臺灣高等法院被告全國前案紀錄表附卷可憑，其因一時失慮，偶罹刑典，
    經此偵審程序教訓，當知警惕而無再犯之虞，本院綜核各情認其所受刑之宣告以
    暫不執行為適當，併予宣告緩刑二年，以啟自新，並依家庭暴力防治法第三十條
    第一項規定諭知在緩刑期內應付保護管束。另扣案之水果刀一把，雖係供犯罪所
    用之物，惟被告堅決否認為其所有，本院亦查無實證足證該把水果刀確屬被告所
    有，是毋庸宣告沒收，附此敘明。
據上論斷，應依刑事訴訟法第二百九十九條第一項前段，刑法第三百零五條、第五十
五條、修正後刑法第四十一條第一項前段、刑法第七十四條第一款，家庭暴力防治法
第三十條第一項，罰金罰鍰提高標準條例第一條前段、第二條，判決如主文。
中      華      民      國      九十      年      五      月    三十    日
        法  官  林  三  元
右正本證明與原本無異。
如不服本判決，應於送達後十日內向本院提出上訴狀 （須附繕本） ，上訴於台灣高
等法院台中分院。
                                        書記官
中      華      民      國      九十      年      五      月    三十    日
附錄論罪科刑法條
刑法第三百零五條
以加害生命、身體、自由、名譽、財產之事恐嚇他人，致生危害於安全者，處二年以
下有期徒刑、拘役或三百元以下罰金。


司法院資訊處製作；財團法人民間司法改革基金會備份。
